【裁判字號】    99,易,1553
【裁判日期】    990624
【裁判案由】    竊盜
【裁判全文】
臺灣臺北地方法院刑事判決              99年度易字第1553號
公  訴  人  臺灣臺北地方法院檢察署檢察官
被      告  甲○○
上列被告因竊盜案件，經檢察官提起公訴（99年度偵緝字第1042
號），被告於準備程序中就被訴事實為有罪之陳述，由本院裁定
以簡式審判程序審理，判決如下：
    主    文
甲○○共同攜帶兇器竊盜，累犯，處有期徒刑捌月。
    犯罪事實
一、甲○○前於民國96年間因竊盜案件，經臺灣士林地方法院判
    處有期徒刑3 月確定，送監執行後，於96年12月17日執行完
    畢出獄。詎仍不知悔改，與丁潭平（業經本院判處有期徒刑
    7 月確定）基於意圖為自己不法所有之犯意聯絡，持其所有
    客觀上足以對人之生命、身體安全構成威脅而具有危險性之
    剪刀1支（未扣案），於99年1 月15日凌晨2時許，共同前往
    臺北市中山區○○○路○段33巷20弄6號「奇正網際有限公司
    」，由甲○○以上開剪刀插入該公司大門鑰匙孔之方式，打
    開門鎖後侵入該公司，先竊取筆記型電腦2部、液晶螢幕1台
    得手後放置上開公司附近不詳處所，再入內竊取桌上型電腦
    主機、液晶螢幕各1台、球鞋3雙。嗣因奇正網際有限公司股
    東乙○○於住家內使用電腦時，發現無法與公司電腦連線，
    而於同日凌晨2 時40分許返回公司察看，發現公司門遭反鎖
    無法打開，甲○○、丁潭平乃趁機開門衝出，丁潭平旋遭乙
    ○○追呼捕獲，並在丁潭平背包內扣得球鞋1 雙，甲○○則
    趁隙逃逸。
二、案經臺北市政府警察局中山分局報請臺灣臺北地方法院檢察
    署檢察官偵查起訴。
    理    由
一、上開犯罪事實，業據被告甲○○於本院審理中坦白承認，核
    與共犯丁潭平、證人乙○○於警詢或檢察官訊問時指證之情
    節相合，並有物品發還領據、贓物照片在卷可稽，堪認被告
    之自白與事實相符。本件事證明確，被告之竊盜犯行，可以
    認定。
二、經查，被告行竊時所使用之剪刀固未扣案，惟該剪刀長約8
    公分（經被告當庭比劃測量），除把手處覆有塑膠外皮外，
    其餘均為鐵製材質，是一般用來修指甲、眉毛之剪刀，非常
    銳利等情，業據被告於本院審理時供述明確，該剪刀既屬鐵
    製材質，足見其質地堅硬，客觀上應足以對於人之身體、生
    命安全構成威脅而具有危險性，故上開未扣案之剪刀自屬兇
    器無訛。故核被告所為，係犯刑法第321 條第1項第3款之攜
    帶兇器竊盜罪。被告與丁潭平就上開犯行，有犯意聯絡及行
    為分擔，應論以共同正犯。又起訴書記載被告與丁潭平行竊
    之物尚有「存款簿1 本」，惟此部分業經公訴檢察官當庭更
    正不予主張，此業經本院製有準備程序筆錄在卷可考，本院
    自當依公訴檢察官主張之範圍而為判決，附此敘明。
三、被告有如犯罪事實欄所載之前案紀錄，此有臺灣高等法院被
    告前案紀錄表在卷可按，被告於受有期徒刑之執行完畢後，
    5年以內故意再犯有期徒刑以上之罪，為累犯，應依刑法第
    47條第1項規定加重其刑。爰審酌被告前有竊盜之前案紀錄
    ，有前開臺灣高等法院被告前案紀錄表在卷可稽，素行非佳
    ；且其正值壯年，竟不思以正途賺取財物，竟因心起貪念，
    盜取他財物而侵害他人之財產權，致被害人受有損失，且迄
    亦未能賠償被害人之損失（惟部分贓物業經被害人領回），
    惟念及其犯後尚能坦承犯行，態度良好，以及其學歷為高中
    畢業等一切情狀，量處如主文所示之刑，以資警惕。又被告
    行竊時所使用之剪刀1把固為被告所有並供本件犯罪所用，
    惟並未扣案，被告亦供稱業已丟棄等語，為免日後執行困難
    ，爰不予宣告沒收，併此敘明。
四、據上論結，應依刑事訴訟法第273條之1第1項、第299條第1
    項前段，刑法第28條、第321條第1項第3款、第47條第1項，
    判決如主文。
本案經檢察官林冠佑到庭執行職務。
中    華    民    國    99    年    6     月    24    日
                  刑事第四庭  法  官    李明益
以上正本證明與原本無異。
如不服本判決應於收受送達後10日內向本院提出上訴書狀，並應
敘述具體理由；其未敘述上訴理由者，應於上訴期間屆滿後20日
內向本院補提理由書（均須按他造當事人之人數附繕本）「切勿
逕送上級法院」。告訴人或被害人如對於本判決不服者，應具備
理由請求檢察官上訴，其上訴期間之計算係以檢察官收受判決正
本之日期為準。
                              書記官    劉穗筠
中    華    民    國    99    年    6     月    24    日
附錄本案論罪科刑法條全文
中華民國刑法第321條
（加重竊盜罪）
犯竊盜罪而有左列情形之一者，處 6 月以上、 5 年以下有期徒
刑：
一、於夜間侵入住宅或有人居住之建築物、船艦或隱匿其內而犯
    之者。
二、毀越門扇、牆垣或其他安全設備而犯之者。
三、攜帶兇器而犯之者。
四、結夥三人以上而犯之者。
五、乘火災、水災或其他災害之際而犯之者。
六、在車站或埠頭而犯之者。
前項之未遂犯罰之。

司法院資訊處製作；財團法人民間司法改革基金會備份。
